臺灣高等法院刑事判決　　　　　　　　　　　　　　　九十三年度上易字第一號
　　上　訴　人
　　即　被　告　乙○○
右上訴人因竊盜案件，不服臺灣桃園地方法院九十二年度易字第七八二號，中華民國
九十二年十月二十九日第一審判決（起訴案號：臺灣桃園地方法院檢察署九十一年度
偵字第一四七三四號、第一六九六四號、九十一年度偵緝字第七八八號）提起上訴，
本院判決如左：
    主  文
上訴駁回。
    事實及理由
一、本案經本院審理結果，認第一審判決對上訴人即被告乙○○論處普通竊盜罪刑，
    並對被訴竊取甲○○機車部分認不能證明犯罪，經核其認事用法均無不合，所處
    刑度亦無不當，均應予維持，並引用第一審判決所載之事實、證據及理由（如附
    件）。
二、被告上訴意旨略稱原判決附表編號三部分確未行竊，因該機車係渠友劉明發騎來
    ，劉某受其委託去拿名片回來放車上，伊騎該機車去買東西放在馬路邊卻告失竊
    ，故該機車係劉明發騎來，非其所竊，此可傳劉明發訊問調查即明等語。
三、經查，原審判決已就被告前後四次竊盜犯行，詳予敘述所憑之證據及認定之理由
    ，並對被告就原判決附表三所列嚴劉淑媛所有之ＯＢＥ─○一二號機車一部，如
    何為被告竊取，除已據失主嚴劉淑媛之夫丙○○指證外，另據被告之友陳志明到
    庭證述：伊出去時，被告在手機店門口即騎該部紅色機車（指附表編號三之機車
    ）等待，伊有問被告該機車是否贓車，被告笑笑沒有回答，但被告啟動該機車時
    ，所用的車鑰匙好像與機車不太合，鑰匙插在機車的鑰匙孔轉動好像無法順利發
    動，後來有發動，伊下車時問被告這是否是贓車，被告說是等語（見原審九十二
    年十月十五日審判筆錄及九十二年七月十五日訊問筆錄）。是依上情參互以觀，
    被告與證人陳志明於九十一年八月十九日晚上十九時至二十時許，搭乘計程車至
    桃園市○○路之手機店（其位置在前開機車失竊地點附近）看手機，被告先離開
    該手機店，嗣即騎乘前開贓車出現在手機店門口而搭載陳志明，迨約同日晚二十
    二時許，被害人即發現前開機車失竊之事，顯見被害人失竊前開機車之時、地，
    與證人陳志明首次見到被告騎乘前開贓車之時、地至為密接相近；佐以警員於九
    十一年八月十四日凌晨在桃園市○○路二巷發現前開失竊之車號ＱＢＥ－０一二
    號機車，車內留有「乙○○」之名片一盒乙節，亦據證人丙○○證述綦詳（見原
    審九十二年八月十二日訊問筆錄），核與證人陳志明證稱：伊於某日晚在朝陽公
    園大門口附近（即桃園市○○路二巷內）與被告聊天，被告機車就停在附近，有
    巡邏車經過，被告拉住伊往公園裡躲起來，警察停在被告機車前發現是贓車，把
    機車牽回去，被告很緊張，告訴伊剛新印的名片一疊放在裏面，問伊會否怎樣等
    語（見原審九十二年七月十五日訊問筆錄），且有該名片二張附卷可稽（九十一
    年度偵字第一六九六四號卷第六一頁），被告亦直承該名片為所有無誤，益堪認
    前開機車是被告所竊取作為代步工具，並將其個人之名片放置其內甚明。再參之
    被告於獲案後，初謂伊從未騎過該車，繼謂係「小鳥」之人讓其騎用，未幾，復
    改稱係蕭利誠借用（按蕭利誠於原審否認其事），至本院審理中再改謂係現押於
    新竹監獄之劉明發供其騎用，前後所供分歧無一相符，此項辯解顯係臨訟砌飾之
    詞，自難採認。從而本件上訴意旨乃就原判決已說明事項及原審採證認事之職權
    適法行使，再徒爭執，自難認為有理由，其上訴應予駁回，所請求再傳訊劉明發
    ，則核無需要，併此敘明。
據上論斷，應依刑事訴訟法第三百七十三條、第三百六十八條，判決如主文。
本案經檢察官陳維練到庭執行職務。
中　　　華　　　民　　　國　　九十三　　年　　　三　　　月　　 十二 　　日
                              臺灣高等法院刑事第一庭
                                  審判長法  官 李 相 助
                                        法  官 楊 貴 雄
                                        法  官 黃 聰 明
右正本證明與原本無異。
不得上訴。
                                        書記官 吳 金 來
中　　　華　　　民　　　國　　九十三　　年　　　三　　　月　　 十二 　　日
中華民國刑法第三百二十條
(普通竊盜罪、竊佔罪)
意圖為自己或第三人不法之所有，而竊取他人之動產者，為竊盜罪，處五
年以下有期徒刑、拘役或五百元以下罰金。
意圖為自己或第三人不法之利益，而竊佔他人之不動產者，依前項之規定
處斷。
前二項之未遂犯罰之。
